# 母公司用子公司的资产进行售后回租形成融资租赁

提问人：sycfy 时间：2020-03-23 08:05:14
请教大家，我们集团的母公司用子公司的资产进行售后回租形成融资租赁，合同是融资租赁公司与母公司签订，那么该业务是母公司按照正常公司业务进行账务处理吗？这种方式合理吗？

回答人：chenyiwei
如果该交易不影响子公司对该资产的使用，租赁期结束后也是由子公司收回该资产，则对母公司而言，直接按照资产抵押借款进行会计处理即可。是否合规的问题建议咨询律师。